Inventaris van het archief van B.C. Peyra [levensjaren 1921-1985], (1939) 1945-1950 (1983)
Nationaal Archief, Den Haag
Collectie 587 Peyra
Peyra
1939-1983
merendeel 1945-1950
C23001
0.20 meter; 14 inventarisnummers.
Normale geschreven, getypte en gedrukte documenten, geen bijzondere handschriften. Het archief bevat een kaart.
Nationaal Archief, Den Haag
B.C. Peyra 1921-1985
B.C. Peyra (1921-1985) was bestuursambtenaar in Nederlands-Indië. Het archief bevat enkele dagboeken opgemaakt in zijn functie als controleur te Boentok, een chronologisch overzicht van de gebeurtenissen in Kota-Waringin na de Japanse bezetting, stukken over Dajak en Zuid-Borneo en een verhandeling getiteld "Het Huis in de Indonesische Samenleving; de Kei-eilanden".
Archiefvorming
Geschiedenis van de archiefvormer
Inleiding
Bernard Constant Peyra werd geboren te Velsen op 14 november 1921. Hij voltooide zijn studie Indologie te Leiden en, na de sluiting van de universiteit aldaar, te Utrecht in 1942. Na de oorlog vertrok hij in september 1945 als bestuursambtenaar via Nieuw-Guinea naar Borneo. Daar verbleef hij in verschillende functies tot midden 1950. Na een korte onderbreking keerde hij in 1952 terug in dienst van het ministerie van Buitenlandse Zaken.
Hij overleed te Utrecht op 30 december 1985.
Geschiedenis van het archiefbeheer
Zijn weduwe mevr. G.M. Peyra-Mulder, met wie hij in januari 1950 in het huwelijk trad, schonk de hierna beschreven bescheiden aan het Algemeen Rijksarchief.
De rechtstitel is (nog) onbekend
2.21
Aanwijzingen voor de gebruiker
Openbaarheidsbeperkingen
Volledig openbaar.
Materiële beperkingen
Het archief kent geen materiële beperkingen.
Aanvraaginstructie
Openbare archiefstukken kunnen online worden aangevraagd en gereserveerd. U kunt dit ook via de terminals in de studiezaal van het Nationaal Archief doen. Om te kunnen reserveren dient u de volgende stappen te volgen:
U maakt een profiel aan op www.gahetna.nl, en logt vervolgens in
Via de archiefinventaris (alleen de beschrijvingen met rode nummers) selecteert u het gewenste archiefstuk door op de knop 'Reserveren' te klikken
In het volgende scherm geeft u aan op welke dag u het archiefstuk wilt inzien
Indien u zich bevindt in de studiezaal en een tafelnummer heeft ontvangen kunt u dit nummer vermelden. Als u geen tafelnummer heeft kunt u tafelnummer 777 laten staan
Vervolgens bevestigt u uw reservering door deze te versturen.
Verwant materiaal
Beschikbaarheid van kopieën
Beschrijving van de series en archiefbestanddelen
- Verzamelde documentatie., 1939-1949; 1-5; 3 omslagen, 1 pak en 1 stuk
  - Afleveringen van het Indologenblad, orgaan der Indologenvereeniging te Leiden, 1939-1941, 1
  - Propagandabrochures, tijdschriften en vlugschriften van de Republiek Indonesia, met exemplaar van het evangelie van Mattheus, in het Maleis, 1940, 1945-1948, 2
  - Brochures, tijdschriften en knipsels over het Nederlands-Indonesisch conflict, de invloed van Japan in Nederlands-Indië, het Binnenlands Bestuur en de Nederlandse strijdkrachten, met almanak van het Studiefonds "Pakat Dajak", 1940-1941, 1945-1949, 3
  - Afleveringen van Wapenbroeders, uitgave van en voor de Nederlandsche Strijdkrachten in Ned.Indië, 1947-1948, 4; 1 pak
  - Gedachten over een Christelijk Rijksbeleid door C. Groen, gedrukt, fotokopie, 1948, 5; 1 stuk
- "Chronologisch overzicht v/d gebeurtenissen in de onderafdeling Kota-Waringin na de beeindiging van de oorlog met Japan", manuscript in zijn hand., z.d. (1945-1946); 6; 1 stuk
- Dagboek van hem als aspirant-controleur van de onderafdeling Kota-Waringin, manuscript., 1946; 7; 1 katern
- Geheim dagboek van hem als (waarnemend) controleur te Boentok, manuscript., 1946-1947; 8; 1 katern
- "Beknopt Economisch Ontwikkelingsplan voor Groot-Dajak" door dr.ir. H.J. Schophuys, getypt, met bijlagen en ingekomen brief van de auteur., 1947-1948; 9; 1 omslag
- Stukken betreffende de bevolking en de adat in het Dajak-gebied., 1947-1948; 10; 1 omslag
  In het Maleis.
- Stukken betreffende zijn dienstreis naar Boven-Dajak., 1949; 11-12; 1 omslag en 2 stukken
  - "Tournee-rapportage", briefwisseling met de resident van Zuid-Borneo gedurende zijn dienstreis, met bijlagen, 11; 1 omslag
  - "Bestuursnota betreffende het district Dajak-Hoeloe (voormalige onderafdeling Boven-Dajak), n.a.v. een dienstreis daarheen in opdracht van den Resident van Zuid-Borneo van 22-1-'49 t/m 23-3-'49", concept, manuscript in zijn hand, met kaart van het district, 12
- "Het Huis in de Indonesische Samenleving; De Kei-eilanden", verhandeling, waarschijnlijk van zijn hand, getypt., z.d. (ca. 1950); 13; 1 stuk
- Stukken betreffende een enquête van de Erasmus Universiteit te Rotterdam en het Algemeen Rijksarchief te Den Haag onder voormalige ambtenaren van het Binnenlands Bestuur in Nederlands-Indië., 1977, 1981, 1983; 14; 1 omslag